【裁判字號】    95,裁,778
【裁判日期】    950420
【裁判案由】    區域計畫法
【裁判全文】
最  高  行  政  法  院  裁  定
                                     95年度裁字第00778號
聲  請  人  甲○○
上列聲請人因與相對人彰化縣政府間區域計畫法事件，對於中華
民國94年11月10日本院94年度裁字第2396號裁定，聲請再審。本
院裁定如下：
    主  文
再審之聲請駁回。
再審訴訟費用由聲請人負擔。
    理  由
一、按對本院確定裁定所為不服之表示，不論其用語如何，均應
    以再審論。查聲請人對本院94年度裁字第2396號確定裁定，
    提出抗告狀表示不服，依上揭說明，自應以再審處理，合先
    明。次按對於本院裁定聲請再審，依行政訴訟法第283條
    準用同法第277條第1項第4款之規定，必須表明再審理由及
    關於再審理由並遵守不變期間之證據。所謂表明再審理由，
    必須指明其所再審之裁定，有如何合於行政訴訟法第273條
    第1項、第2項所定再審事由之具體情事始為相當，倘僅泛言
    有何條款之再審事由，而無具體情事；或僅指明所聲請再審
    之裁定前各程序所為裁判，有如何再審事由，而未具體指及
    其所聲請再審之裁定有合於再審之事由者，均難謂已表明再
    審事由，其再審之聲請，即屬不合法。
二、本件聲請人前因有關區域計畫法事件，經本院94年度裁字第
    186號裁定後，聲請人聲請再審，亦經本院以94年度裁字第
    2396號裁定駁回在案。茲聲請人復對94年度裁定第2396號裁
    定聲請再審。其聲請意旨略謂：相對人有認事用法違背公務
    員服務法之規定，利用職權捏造不實證據誣指聲請人違反區
    域計畫法，又未詳加調查事實真相，即加以處分聲請人罰鍰
    ，然聲請人所居住房屋是民國60餘年間施建養豬舍，當時已
    設有水電等合法裝設，係一棟平房豬舍，聲請人為承租人，
    非所有人。該豬舍一切施建是否合法或不法，一律與聲請人
    無關係。且土地及地上物之原豬舍平房，均非聲請人所有，
    相對人不察，顯有違誤云云。本院經核其狀陳各節無非對本
    院94年度裁字第186號前程序所為裁定主張有如何再審之事
    由，然對其所再審之94年度裁字第2396號裁定以聲請人再審
    之聲請不合法駁回其聲請，有如何合於法定再審事由，並未
    具體指及，則其泛引行政訴訟法第273條之規定聲請再審，
    揆諸首揭說明，其再審之聲請即於法不合，應予駁回。本件
    再審之聲請既不合法，依程序不合，實體不究之原則，聲請
    人所為實體上之主張，已無庸復予審酌，併此指明。
三、依行政訴訟法第283條、第278條第1項、第104條、民事訴訟
    法第95條、第78條，裁定如主文。
中    華    民    國    95    年    4     月    20    日
                  第一庭審判長法  官  葉  振  權
                              法  官  林  茂  權
                              法  官  陳  秀  美
                              法  官  劉  鑫  楨
                              法  官  梁  松  雄
以  上  正  本  證  明  與  原  本  無  異
中    華    民    國    95    年    4     月    21    日
                              書記官  郭  育  玎


司法院資訊處製作；財團法人民間司法改革基金會備份。
